【裁判字號】    98,訴,410
【裁判日期】    980527
【裁判案由】    強盜
【裁判全文】
臺灣高雄地方法院刑事判決               98年度訴字第410號
公  訴  人  臺灣高雄地方法院檢察署檢察官
被      告  甲○○
                    樓
指定辯護人  本院公設辯護人戊○○
上列被告因強盜案件，經檢察官提起公訴（97年度偵字第23166號）
，本院判決如下：
    主  文
甲○○犯攜帶兇器強盜罪，處有期徒刑參年拾月。
    事  實
一、甲○○意圖為自己不法之所有，於民國97年8 月14日15時許
    ，進入高雄縣大寮鄉○○村○○路97號乙○○經營之「人仁
    藥局」，持客觀上足對人之生命、身體具危險性之兇器菜刀
    1 把，作勢劈砍，喝令：「搶劫，把錢交出來」，並以該菜
    刀劃向乙○○右手臂，致乙○○受有右上臂裂傷、右前臂擦
    傷、右手裂傷、左手腕裂傷之傷害（未據告訴），甲○○以
    此等強暴、脅迫方式，致乙○○不能抗拒，乙○○乃將店內
    新台幣（下同）1 萬多元之現金交付甲○○，甲○○得手後
    即行逃逸。嗣甲○○於同日15時40分許，在未被有偵查犯罪
    職權之公務員發覺前，自行前往高雄縣政府警察局林園分局
    中庄分駐所，向員警郭原村承認前揭犯行並願接受裁判而自
    首，且自行交付上開菜刀1 把及強盜所得現金1,200 元。
二、案經高雄縣政府警察局林園分局報告臺灣高雄地方法院檢察
    署檢察官偵查起訴。
    理  由
一、本判決下列引用之證據，關於傳聞證據部分，業經檢察官、
    被告及辯護人同意作為本案證據使用，本院審酌各項證據作
    成時之情況，認無何取證之瑕疵或其他不當情事，依刑事訴
    訟法第159 條之5 第1 項規定，均具有證據能力，先予敘明
    。
二、被告甲○○於警詢、偵訊及本院審理中就其於上開時、地攜
    帶兇器強盜之事實均坦承不諱，並經證人即被害人乙○○於
    警詢、偵查、及本院審理中就被害經過證述綦詳（見警卷7
    、8 頁、偵卷12、13頁，本院卷21至23頁），復有現場照片
    2 張、扣案之菜刀及現金1200元之照片2 幀、大東醫院診斷
    證明書1 份、贓物認領保管單1 紙附卷可稽（見警卷第15至
    21 頁） 及菜刀1 把扣案可證。又被告雖辯稱：強盜所得僅
    有1, 200元云云，然被告強盜得手之現金共計為1 萬餘元之
    事實，業經證人乙○○於本院審理中證稱：「我拿給被告的
    錢是抽屜裡面的錢，是1 萬多元，當時已經營業到下午，所
    有紙鈔被被告拿走了，我拿給被告的錢有百元鈔，也有千元
    鈔，千元鈔我是束成一束的」等語詳盡（見本院卷第22頁）
    ，證人乙○○既經營藥局生意，就當日營業額之概數，應有
    知悉而不致誤記，是證人乙○○上開證詞應可採信，被告此
    部分之辯解，難信為真。綜上，本件事證明確，被告犯行，
    堪以認定。
三、按刑法第321 條第1 項第3 款所謂之兇器，其種類並無限制
    ，凡客觀上足對人之生命、身體、安全構成威脅，具有危險
    性之兇器均屬之（最高法院79年臺上字第5253號著有判例可
    資參照）。本件被告於強盜犯行中所持之菜刀1 把，金屬材
    質，尖端銳利，且為被告持之傷害證人乙○○，是在客觀上
    顯然足以對人之生命、身體、安全構成威脅，具有危險性，
    而屬兇器，堪予認定。核被告所為，係犯刑法笫328 條第1
    項之強盜罪而有同法第321 條第1 項第3 款之情形，應論以
    同法第330 條第1 項之攜帶兇器強盜罪。又被告於有偵查權
    限之機關或公務員知悉其犯罪前，向高雄縣警局林園分局中
    庄分駐所員警郭原村自承犯本件攜帶兇器強盜罪而接受裁判
    ，業經證人丁○○○○證述：「被告當天15時40分持沾有血
    跡之菜刀進入派出所，稱剛行搶完藥局，並交付1200元。當
    時是線上有通報發生搶案，但不知道是何人犯案」等語明確
    （見本院卷第20頁），是被告符合自首之要件，爰依刑法第
    62條前段之規定減輕其刑。爰審酌被告前於93年間因攜帶兇
    器強盜案件，經本院判處有期徒刑5 年確定，甫於96年10月
    8 日假釋，有臺灣高等法院被告前案紀錄表1 份在卷可稽，
    素行難認良好，復於假釋期間再持客觀上堪作兇器使用之菜
    刀強盜被害人乙○○，行為實不足取，並審酌被告能於犯後
    坦承大部分犯行，態度尚稱良好，及被告之犯罪動機、手段
    、目的等一切情狀，酌情量處如主文所示之刑，以示儆懲。
    至扣案菜刀1 把，雖為被告犯本件攜帶兇器強盜犯罪所用之
    物，然係被告家中之物，並非被告所有，業經被告供承明確
    ，自不予宣告沒收，附此敘明。
據上論斷，應依刑事訴訟法第299 條第1 項前段、刑法第330 條
第1 項、第62條前段，判決如主文。
本案經檢察官丙○○到庭執行職務。
中    華    民    國    98    年    5     月    27    日
                  刑事第十一庭  審判長法  官  黃三友
                                      法  官  何佩陵
                                      法  官  陳億芳
以上正本證明與原本無異。
如不服本判決應於收受送達後10日內向本院提出上訴書狀，並應
敘述具體理由；如未敘述上訴理由者，應於上訴期間屆滿後20日
內向本院補提理由書（均須按他造當事人之人數附繕本）「切勿
逕送上級法院」。
中    華    民    國    98    年    5     月    27    日
                                      書記官  林靜慧
中華民國刑法第330條
（加重強盜罪）
犯強盜罪而有第 321 條第 1 項各款情形之一者，處 7 年以上有
期徒刑。
前項之未遂犯罰之。


司法院資訊處製作；財團法人民間司法改革基金會備份。
